【裁判字號】    92,台上,945
【裁判日期】    920227
【裁判案由】    違反著作權法
【裁判全文】
最高法院刑事判決                                九十二年度台上字第九四五號
    上訴人  甲○○
右上訴人因違反著作權法案件，不服台灣高等法院台中分院中華民國八十八年十一月
十日第二審判決（八十八年度上訴字第二三七三號，起訴案號：台灣台中地方法院檢
察署八十八年度偵字第一一七七二號），提起上訴，本院判決如左：
    主  文
上訴駁回。
    理  由
按刑事訴訟法第三百七十七條規定，上訴於第三審法院，非以判決違背法令為理由，
不得為之。是提起第三審上訴，應以原判決違背法令為理由，係屬法定要件。如果上
訴理由狀並未依據卷內訴訟資料，具體指摘原判決不適用何種法則或如何適用不當，
或所指摘原判決違法情事，顯與法律規定得為第三審上訴理由之違法情形，不相適合
時，均應認其上訴為違背法律上之程式，予以駁回。本件上訴人甲○○上訴意旨略稱
：(一)、本件博亞科技有限公司（下稱博亞公司）雖就上訴人侵害其電腦遊戲軟體發行
權（包括重製權）或租售權之行為，委託歐樂影視國際股份有限公司（下稱歐樂公司
）代為提出刑事告訴、上訴等行為，然歐樂公司負責人洪鴻麟並無以書狀或言詞向檢
察官表示代理博亞公司對上訴人提起告訴。本件僅是對蘇達達提出告訴，檢察官分案
偵辦。(二)、博亞公司對於蘇達達所提之告訴，業經台灣台中地方法院檢察署八十八年
度偵字第二○一八七號不起訴處分，原判決認上訴人與蘇達達為共同被告，不起訴效
力及於上訴人，原判決自屬違背法令云云。
惟查：證據之取捨、事實之認定，乃事實審法院職權行使之範圍，茍其證據之取捨及
事實之認定，不違背經驗法則與論理法則，即不容任意指摘為違法，而據為上訴第三
審之適法理由。查上訴人甲○○經公訴人以違反著作權法第九十一條第二項意圖出租
而擅自重製罪起訴，依同法第一百條前段規定，係屬告訴乃論之罪；原判決以博亞公
司已於民國八十八年三月五日具委任狀，委任歐樂公司就上訴人侵害其電腦遊戲軟體
發行權（包括重製權）或租售權之行為，有權代為提出刑事告訴、上訴等，而歐樂公
司之代理人黃信達具狀及於警詢時均表明提出告訴之意，歐樂公司代為告訴之合法要
件已經補正，因而撤銷第一審公訴不受理判決。已敘明所憑之證據及認定之理由。按
告訴乃論之罪，係以犯罪事實為其基礎，對於共犯之一人提出告訴者，其效力及於其
他共犯，此觀刑事訴訟法第二百三十九條之規定甚明。本件著作權人博亞公司已委任
歐樂公司對於達達電視侵害其重製權之行為代行告訴，歐樂公司先後委任黃信達、許
忠興分別於警詢、偵查中提出告訴（見偵字第五二○六號卷八十八年二月二日筆錄、
八十八年三月五日筆錄以下），其效力自及於上訴人。至於其餘上訴意旨，徒就原判
決已說明之事項，任意指摘為違法，顯與法律規定得為第三審上訴理由之違法情形，
不相適合。其上訴違背法律上之程式，應予駁回。
據上論結，應依刑事訴訟法第三百九十五條前段，判決如主文。
中      華      民      國    九十二    年      二      月    二十七    日
                              最高法院刑事第九庭
                                  審判長法官  陳  炳  煌
                                        法官  陳  正  庸
                                        法官  韓  金  秀
                                        法官  吳  信  銘
                                        法官  徐  文  亮
      右正本證明與原本無異
                                              書  記  官
中      華      民      國    九十二    年      三      月     十二     日


司法院資訊處製作；財團法人民間司法改革基金會備份。
